臺灣嘉義地方法院刑事判決　　　　　　　　　　　　　　九十三年度易緝字第六號
　　公　訴　人　臺灣嘉義地方法院檢察署檢察官
　　被　　　告　甲○○
右列被告因竊盜案件，經檢察官提起公訴（八十六年度偵字第一０七三號），本院判
決如左：
    主  文
甲○○竊盜，處有期徒刑月，如易科罰金，以佰元折算壹日。
    事  實
一、甲○○曾於民國七十三年間因竊盜案件，經臺灣臺北地方法院於七十三年九月二
    十九日以七十三年易字第五六四六號判決判處有期徒刑一年六月確定，並於七十
    五年一月四日執行完畢，復於七十五年間因竊盜案件經臺灣臺北地方法院於七十
    六年三月三十一日以七十六年度易緝字一八七號判處有期徒刑十月，上訴後，經
    臺灣高等法院駁回上訴確定，並於七十六年十一月二日執行完畢（不構成累犯）
    。猶不知悔改，於八十五年十一月二十日下午十一時許，乙○○騎乘丙○○○所
    有車牌號碼ＬＺＹ－四二一號重型機車搭載甲○○至嘉義市○○○街一號百花紅
    酒店前，在乙○○進入該酒店找朋友仍將鑰匙尚插在電門之際，甲○○認有機可
    乘，竟意圖為自己不法之所有，竊取並騎走前開機車，得手後供己騎用，嗣於八
    十六年一月十日上午十時四十五分許，在雲林縣北港鎮○○路、穎寧街口為警當
    場查獲。
二、案經雲林縣警察局北港分局報請臺灣雲林地方法院檢察署呈請臺灣高等法院臺南
    分院檢察署令轉臺灣嘉義地方法院檢察署檢察官偵查起訴。
    理  由
一、訊據被告甲○○固不否認有前揭騎乘前開機車為警查獲之事實，惟矢口否認有竊
    盜犯行，辯稱該機車係向證人乙○○所借云云。然查：本案所查獲前揭車輛係被
    害人丙○○○所有，於前揭所示之時間、地點失竊之事實，業經被害人丙○○○
    於警詢中指述明確，核與證人乙○○於警、偵訊及本院審理時證述：被告沒有問
    我，就把機車騎走了等語相符，並有車輛資料查詢資料、贓物認領保管單在卷足
    參，足徵被告所辯上情顯非實在，不足採信。另證人乙○○於本院九十三年六月
    八日審理期日時，雖先證述：被告甲○○有向伊借車云云，惟旋即改口證稱：因
    為時間太久記不清楚了，經被告陳述後，想起被告確未向伊借車，就把車子騎走
    等語，本院審酌認因本件犯罪事實發生時間距離本院審理已相隔約七年八月，證
    人乙○○所證述情節，應以事發當時在警詢、偵查中所為前揭證述較為可採。從
    而被告確有於前揭時、地竊取上開機車之犯行，堪以認定，應予依法論科。
二、核被告所為係犯刑法第三百二十條第一項之普通竊盜罪。又被告行為後，刑法第
    四十一條業經修正為「犯最重本刑為五年以下有期徒刑以下之刑之罪，而受六月
    以下有期徒刑或拘役之宣告，因身體、教育、職業、家庭之關係或其他正當事由
    ，執行顯有困難者，得以一元以上三元以下折算一日，易科罰金。但確因不執行
    所宣告之刑，難收矯正之效或難以維持法秩序者，不在此限。」、「併合處罰之
    數罪，均有前項情形，其應執行之刑逾六月者，亦同。」而於九十年一月十日經
    總統修正公布，並於同年月十二日生效。故被告犯罪後，刑法第四十一條之規定
    既有變更，且比較新舊法之結果，以修正後之規定有利於被告，自應依刑法第二
    條第一項前段之規定，適用最有利於被告之裁判時法律即修正後之刑法第四十一
    條第一項前段規定。爰審酌被告曾於七十三年間因竊盜案件，經臺灣臺北地方法
    院於七十三年九月二十九日以七十三年易字第五六四六號判決判處有期徒刑一年
    六月確定，並於七十五年一月四日執行完畢，復於七十五年間因竊盜案件經臺灣
    臺北地方法院於七十六年三月三十一日以七十六年度易緝字一八七號判處有期徒
    刑十月，上訴後，經臺灣高等法院駁回上訴確定，並於七十六年十一月二日執行
    完畢，有臺灣高等法院被告全國前案紀錄表及臺灣嘉義地方法院檢察署刑案查註
    紀錄表可參，且犯罪後猶飾詞狡辯，顯無悔意，參以其犯罪手段、情節及對被害
    人所生之危害等一切情狀，酌予量處如主文所示之刑，並諭知易科罰金之折算標
    準。
據上論斷，依刑事訴訟法第二百九十九條第一項前段，刑法第二條第一項前段、第三
百二十條第一項、第四十一條第一項前段，罰金罰鍰提高標準條例第一條前段、第二
條，判決如主文。
本案經檢察官陳昭廷到庭執行職務。
中      華      民      國    九十三      年      六    月    二十一    日
                              臺灣嘉義地方法院刑事第三庭
                                  審判長法官  沈  福  財
                                        法官  陳  端  宜
                                        法官  朱  美  璘
右正本證明與原本無異。
如不服本判決，應於判決送達後十日內向本院提出上訴狀（應附繕本），上訴於臺灣
高等法院。
中      華      民      國    九十三      年      六    月    二十一    日
                                      書記官  尹  玉  琪
附錄本案論罪科刑法條全文：
刑法第三百二十條第一項：
意圖為自己或第三人不法之所有，而竊取他人之動產者，為竊盜罪，處五年以下有期
徒刑、拘役或五百元以下罰金。
